【裁判字號】    89,易,942
【裁判日期】    891108
【裁判案由】    違反毒品危害防制條例
【裁判全文】
臺灣屏東地方法院刑事判決                          八十九年度易字第九四二號
    公  訴  人  臺灣屏東地方法院檢察署檢察官
    被      告  甲○○
右列被告因違反毒品危害防制條例案件，經檢察官提起公訴（八十九年度毒偵字第一
二八七號）暨移送併辦（八十九年度毒偵字第二一○二號）  ，本院判決如左：
   主  文
甲○○連續施用第二級毒品，累犯，處有期徒刑壹年。
扣案之安非他命吸食器壹組及吸管壹支均沒收銷燬之。
   事  實
一、甲○○前於民國八十六年五月間，因違反麻醉藥品管理條例案件，經臺灣高等法
    院高雄分院以八十六年上易字第二二○○號判處有期徒刑四月，如易科罰金以三
    百元折算一日確定，甫於八十七年三月二十日執行完畢，仍不知悔改。其於八十
    八年一月間因施用毒品案件，經本院裁定觀察、勒戒後，認無繼續施用毒品傾向
    ，由臺灣屏東地方法院檢察署檢察官於八十八年二月五日以八十八年度偵字第六
    六九號不起訴處分確定。又因施用毒品案件，再經本院以八十八年度毒字第二０
    二五號裁定送臺灣屏東看守所附設勒戒所觀察、勒戒後，認有繼續施用毒品傾向
    ，經本院以八十八年毒聲字第二二三三號裁定令入戒治處所施以強制戒治，由檢
    察官起訴後，本院潮州簡易庭於八十八年十一月十日以八十八年度屏潮簡字第四
    ○二號判決有期徒刑六月，如易科罰金以三百元折算一日確定，而其上開強制戒
    治處遇成效經評定為合格，無繼續戒治之必要，本院以八十九年度毒聲字第一○
    停止戒治，所餘戒治期間付保護管束；詎仍不知悔改，復基於施用第二級毒品安
    非他命之概括犯意，於停止戒治付保護管束期間內之八十九年五月二十一日起至
    同年十月四日止，在位於高雄縣林園鄉頂厝村三十二巷二十八號租屋處，連續施
    用安非他命多次。嗣於八十九年五月二十三日上午九時五十五分許向臺灣屏東地
    方法院檢察署觀護人報到採尿送驗查知及於同年十月五日上午十一時許，經本院
    通緝為警在上開住處緝獲，並扣得其所有之安非他命吸食器一組、吸管一支、打
    火機一個及白色粉末○點一一公克。其為受保護管束人在保護管束期間內，違反
    應遵守事項，情節重大，現經本院以八十九年度毒聲字第一四○○號裁定撤銷停
    止戒治令入戒治處所執行戒治殘期中。
二、案經臺灣屏東地方法院檢察署檢察官自動檢舉偵查起訴暨移送併辦。
    理  由
一、右揭事實，業據被告甲○○坦承不諱，被告於八十九年五月二十三日上午九時五
    十五分許至臺灣屏東地方法院檢察署向觀護人報到採尿送驗結果，呈甲基安非他
    命陽性反應，有臺灣科技檢驗股份有限公司檢驗報告一紙可稽。另被告於八十九
    年十月五日上午十一時許為警緝獲時，並扣有安非他命吸食器一組及吸管一支等
    物。再者，被告前因施用毒品案件，經送勒戒處所觀察、勒戒後，認無繼續施用
    毒品傾向，經臺灣屏東地方法院檢察署檢察官為不起訴處分確定；又因施用第毒
    品案件，送勒戒處所觀察、勒戒後，認有繼續施用毒品傾向，令入戒治處所施以
    強制戒治並起訴，經本院判處有期徒刑六月，如易科罰金以三百元折算一日確定
    等事實，亦有各該不起訴處分書、判決書及臺灣屏東地方法院檢察署刑案資料查
    註紀錄表、本院全國前案紀錄表可按，事證明確，犯行洵堪認定，應予依法論科
    。
二、核被告所為，係犯毒品危害防制條例第十條第二項之施用第二級毒品罪及同條例
    第十一條第三項之罪。其持有第二級毒品之犯行，已為其施用第二級毒品之高度
    行為所吸收，不另論罪。而被告施用第二級毒品之行為，時間緊接，犯罪構成要
    件相同，顯係基於概括犯意為之，應依連續犯之規定論以一罪，並加重其刑。另
    被告所犯上開施用第二級毒品與同條例第十一條第三項之罪名間，具有方法結果
    之牽連關係，依刑法第五十五條規定，從一重之施用第二級毒品罪處斷。公訴人
    起訴漏引毒品危害防制條例第十一條第三項之罪及另行就被告八十九年五月二十
    四日起至同年十月四日止，施用第二級毒品犯行移送併辦之部分，均與起訴之犯
    罪事實，具有裁判上一罪之關係，本院自均應併予裁判。另查被告前於八十六年
    五月間，因違反麻醉藥品管理條例案件，經臺灣高等法院高雄分院以八十六年上
    易字第二二○○號判處有期徒刑四月，如易科罰金以三百元折算一日確定，甫於
    八十七年三月二十日執行完畢，有臺灣屏東地方法院檢察署刑案資料查註紀錄表
    及本院被告全國前案紀錄表可按，其於五年內再犯本件有期徒刑以上之罪，為累
    犯，應依刑法第四十七條加重其刑，併上開連續犯加重部分，遞加之。爰審酌被
    告前因施用毒品經勒戒、戒治後為不起訴處分及判刑，仍不知悛悔，意志不堅，
    觀察勒戒、強制戒治等療程已無足改其惡習，且施用毒品流弊所及，危害甚鉅及
    犯後坦承犯行，態度良好等一切情狀，量處如主文所示之刑，以資懲儆。扣案之
    安非他命吸食器一組及吸管一支均為被告所有且專供施用毒品之器具，業據被告
    自承在卷，均應依同條例第十八條第一項前段沒收銷毀之，另扣案之白色粉末含
      成分，未檢出含有毒品成分，有內政部警政署刑事警察局八十九年十月十八日
    刑鑑用第１５８２０８號鑑驗通知書在卷可證，而打火機，為被告所有，均非違
    禁物，且無證據證明與被告本件犯罪有何關連，爰不併為沒收之諭知。
三、被告前因違反毒品危害防制條例案件，經觀察、勒戒後，於八十八年二月五日經
    臺灣屏東地方法院檢察署檢察官以八十八年度偵字第六六九號為不起訴處分確定
    ；又因施用毒品案件，經令入戒治處所施以強制戒治並起訴，經本院於八十八年
    十一月十日以八十八年度屏潮簡字第四○二號判處有期徒刑六月確定。準此，被
    告一犯業經不起訴處分確定，二犯業經判處有期徒刑二年二月確定，其所犯本件
    犯行，係第二次犯行裁判確定後所為，與前案並無連續犯之裁判上一罪關係。而
    毒品危害防制條例第二十條第三項及第二十三條第二項所稱「三犯以上」者，實
    與「為不起訴之處分或不付審理之裁定後五年內」之要件無涉，是本件被告犯行
    應屬三犯。公訴意旨認本件係被告五年內「再犯」施用毒品罪，應非立法意旨，
    容有誤會，附此敘明。
據上論斷，應依刑事訴訟法第二百九十九條第一項前段，毒品危害防制條例第十條第
二項、第十一條第三項、第十八條第一項前段、刑法第十一條、第五十六條、第五十
五條、第四十七條，判決如主文。
本案經檢察官林津鋒到庭執行職務。
中      華      民      國     八十九     年      十一    月     八     日
                                       臺灣屏東地方法院刑事第二庭
                                                  法  官  林昌義
右正本證明與原本無異。
對於本判決如有不服應於收受送達後十日內向本院提出上訴書狀上訴於台灣高等法院
高雄分院並按他造當事人之人數附具繕本。
                                                 書記官   丁廣飛
中      華      民      國     八十九     年      十一    月     八     日
附錄本案論罪科刑法條：
毒品危害防制條例第十條第二項
第二級毒品者，處三年以下有期徒刑。
第十一條第三項
持有專供製造或施用毒品之器具者，處一年以下有期徒刑、拘役或新台幣一萬元以下
罰金。


司法院資訊處製作；財團法人民間司法改革基金會備份。
